# 关于印花税不通过应交税费核算的文件

提问人：蒂凡尼 xj 时间：2022-01-24 09:44:05
陈版主：请教您一个业余的问题，最近一个客户问印花税不通过应交税费核算的会计准则或会计制度的规定。我全网都没找到？这个是出自哪个文件或具体文号呢？

回答人：chenyiwei
以前是有此类规定，例如在《企业会计制度——会计科目和会计报表》中对“应交税金”科目的使用说明中就有相关表述（“企业交纳的印花税、耕地占用税以及其他不需要预计应交数的税金，不在本科目核算”）。
现在在企业会计准则下，已经不再强调这一点了，实务中印花税也有需要通过应交税费核算的。